# 现金等价物判断标准

提问人：安好 时间：2022-07-13 15:51:42
陈总您好，《企业会计准则第 31 号——现金流量表》应用指南提到现金等价物，是指企业持有的期限短、流动性强、易于转换为已知金额现金、价值变动风险很小的投资。期限短，一般是指从购买日起三个月内到期。
一直不理解这里为什么强调从购买日起三个月内到期，而不是资产负债表日三个月内到期，只是人为规定还是有内在的逻辑，谢谢！

回答人：chenyiwei
个人理解：
1 、强调三个月从购入日起计算，更能表明当初企业购入的意图是短期持有、随时变现，即最长的可能持有时间为三个月。
2 、从购入日到到期日不超过三个月，意味着在此期间内市场利率、债务人信用风险等影响其价值和可收回金额的因素变动通常较小，因此可以与“价值变动风险很小”的特征对应起来。